【裁判字號】    95,交易,202
【裁判日期】    950529
【裁判案由】    過失致死
【裁判全文】
臺灣臺中地方法院刑事判決             95年度交易字第202號
公  訴  人  臺灣臺中地方法院檢察署檢察官
被      告  甲○○
上列被告因業務過失致人於死案件，經檢察官提起公訴（九十五
年度偵字第一四○○號），嗣被告於準備程序中就被訴事實為有
罪之陳述，經告以簡式審判之旨，並聽取意見後，本院合議庭裁
定由受命法官獨任進行簡式審判程序，判決如下：
    主    文
甲○○從事業務之人，因業務上之過失致人於死，處有期徒刑捌
月。緩刑貳年。
    犯罪事實
一、甲○○為職業駕駛人，以駕駛營業用小客車為其業務，乃從
    事業務之人，其於民國九十四年二月十四日上午六時二十分
    許，駕駛車號827-LV號營業用小客車行經臺中市○○區○○
    路二段四六六號前時，本應注意駕駛汽車時之行車速度，應
    依速限標誌或標線之規定，無標誌或標線者，在市區道路行
    車時速不得超過五十公里，且應注意車前狀況及兩車併行之
    距離，隨時採取必要之安全措施，而當時天候陰天、路面為
    柏油、道路路面乾燥、無缺陷、無障礙物、視距良好，依當
    時情形並無不能注意之情事，竟疏未注意及此，貿然以時速
    五十至五十五公里間之速度行進，適有一真實姓名年籍均不
    詳之成年男子本同向騎乘腳踏車行經該處欲穿越馬路而向左
    偏駛，甲○○因超速行駛煞車不及，不慎撞擊該男子，致該
    男子人車倒地，受有頭部外傷併蜘蛛網膜下出血、左右兩側
    多處肋骨骨折併氣血胸、左側鎖骨骨折、左側腎臟挫傷之傷
    害，經緊急送醫後延至同年月二十五日下午一時許不治死亡
    。甲○○於上開車禍發生後留在現場，向據報前去處理之員
    警賴鈺峰陳述肇事經過並表明為肇事人，自首而接受裁判。
二、案經臺灣臺中地方法院檢察署檢察官相驗後自動檢舉偵查起
    訴。
    理  由
一、訊據被告甲○○對上揭時地業務過失致人於死犯行坦承不諱
    ，並有道路交通事故現場圖、道路交通事故調查報告表（一
    ）、（二）、澄清綜合醫院診斷證明書各一份及現場照片十
    五張在卷可稽。而真實姓名年籍均不詳之被害人因本件車禍
    受傷死亡，亦經臺灣臺中地方法院檢察署檢察官督同檢驗員
    相驗屬實，製有相驗筆錄、相驗屍體證明書、驗斷書在卷可
    憑。按行車速度，依速限標誌或標線之規定，無標誌或標線
    者，行車時速不得超過五十公里；且應注意車前狀況及兩車
    併行之距離，隨時採取必要之安全措施，道路交通安全規則
    第九十三條第一項第一款前段、第九十四條第三項分別定有
    明文，被告係從事駕駛業務之人，對於上開交通安全規則自
    知之甚稔，為其應注意之事項，而依當時天候陰天、路面為
    柏油、道路路面乾燥、無缺陷、無障礙物、視距良好，並無
    不能注意之情事，被告竟能注意而疏未注意車前狀況及兩車
    併行之距離，並隨時採取必要之安全措施，復疏未注意應依
    速限行駛，自有違上開規則之注意義務，其因此肇致前開行
    車事故，致被害人人車倒地，受有頭部外傷併蜘蛛網膜下出
    血、左右兩側多處肋骨骨折併氣血胸、左側鎖骨骨折、左側
    腎臟挫傷之傷害而不治死亡，則被告過失行為，與被害人之
    死亡結果間，顯有相當因果關係，自應負業務過失致人於死
    之責任。被告雖認：被害人騎乘腳踏車違規欲橫越馬路而向
    左偏駛，亦與有過失云云，惟審之被告既有上述業務過失，
    業據其陳明在卷，是縱被害人與有過失，亦無解於被告過失
    責任之成立，併此敘明。本案事證明確，被告上揭業務過失
    致人於死犯行，堪以認定。
二、核被告所為，係犯刑法第二百七十六條第二項之業務過失致
    死罪。被告於肇事後留待現場，在有偵查犯罪職權之公務員
    已知悉犯罪事實並知犯罪之人前，即主動向到場之處理員警
    賴鈺峰陳述其係肇事者及肇事經過而接受裁判，業據被告於
    本院陳明在卷，且有臺中市○○○道路交通事故肇事人自首
    情形紀錄表一份存卷足憑，核與自首規定相符，爰依刑法第
    六十二條前段規定，減輕其刑。爰審酌被告於本案應負之過
    失程度，暨考其犯後坦承犯行，態度良好，於肇事後，雖無
    法知悉被害人之真實姓名年籍，仍替其付清醫療費用及喪葬
    費用，且在無極慈申宮為被害人超渡，有澄清醫院收據三紙
    、勝隆禮儀社收據一紙及無極慈申宮出具之證明一份在卷可
    參，足認其確有悔意等一切情狀，量處如主文所示之刑。末
    查被告前未曾受有期徒刑以上刑之宣告，有臺灣臺中地方法
    院檢察署刑案資料查註紀錄表及臺灣高等法院被告前案紀錄
    表各一份在卷可佐，被告坦承犯行，深具悔意，經此教訓，
    當知警惕而無再犯之虞，本院綜核各情，所宣告之刑，認以
    暫不執行為適當，併予宣告緩刑二年，以啟自新。
據上論斷，應依刑事訴訟法第二百七十三條之一第一項，第二百
九十九條第一項前段，刑法第二百七十六條第二項、第六十二條
前段、第七十四條第一款，罰金罰鍰提高標準條例第一條前段，
判決如主文。
本案經檢察官乙○○到庭執行職務
中    華    民    國    95    年    5     月    29    日
                  刑事第十五庭  法  官  周瑞芬
上正本證明與原本無異。
如不服本判決，應於送達後十日內向本院提出上訴狀（須附繕
本），上訴於臺灣高等法院臺中分院。
                                書記官  何俞瑩
中    華    民    國    95    年    5     月    29    日
附錄本案論罪科刑法條
刑法第二百七十六條第二項：
  從事業務之人，因業務上之過失犯前項之罪者，處五年以下有
  期徒刑或拘役，得併科三千元以下罰金。


司法院資訊處製作；財團法人民間司法改革基金會備份。
